【裁判字號】    89,訴,558
【裁判日期】    890718
【裁判案由】    偽造文書等
【裁判全文】
臺灣臺南地方法院刑事判決                          八十九年度訴字第五五八號
    公  訴  人  臺灣台南地方法院檢察署檢察官
    被      告  甲○○
右列被告因偽造文書等案件，經檢察官提起公訴 (八十九年度偵字第一０一一號)，
本院判決如左：
    主  文
甲○○共同連續行使偽造私文書，處有期徒刑拾月，緩刑參年。
偽造之大眾商業銀行信用卡壹張、附表所示編號一至五「簽單種類」欄所示持卡人存
根聯伍紙及附表編號一至五「簽單種類」欄所示商店存根聯上偽造之「Li」署押伍枚
，均沒收。
    事  實
一、甲○○於民國八十八年十一月間，在新竹市某處其所停放之機車上發覺貼有「刷
    卡免付費」及呼叫器號碼之便條紙，經電話詢問，得知可以新台幣（下同）八千
    元之代價，向不詳姓名之成年男子購買偽造信用卡一張，或以五千元之代價，提
    供信用卡資料，交由該不詳姓名之成年男人製作偽造信用卡一張，持該偽造信用
    卡刷卡消費而免付任何費用予信用卡銀行或商家。甲○○遂與該名不詳姓名之成
    年男子共同基於偽造信用卡之犯意聯絡，於翌日在新竹市○○路某咖啡店內，交
    付其男友乙○○所申請之發卡銀行為美商銀行股份有限公司（下簡稱花旗銀行）
    之萬事達信用卡（卡號為0000000000000000號）一張予該名男
    子，由該名男子以不詳方法竊取該卡上乙○○之信用卡資料後，隨即將卡返還甲
    ○○，雙方並約定於隔日交付偽造信用卡及五千元。該名男子利用上開以不詳方
    法竊得之信用卡內之資料，偽造成具有相同內容（即其卡號、持卡人、發卡銀行
    等內部資料均與花旗銀行乙○○之資料相同），但外觀為大眾商業銀行，且信用
    卡背面持卡人簽名處為空白之VISA信用卡一張，並於次日交付予甲○○。甲○○
    隨即於同日在某不詳地點，在該偽造之信用卡背面持卡人空白之簽名欄上，偽簽
    「Li」之署押，再基於意圖為自己不法所有之概括犯意，於八十九年一月九日十
    八時二十五許至二十時二十分許，持上開信用卡在台南市○○路一六二號新光三
    越百貨公司，佯以信用卡所有人自居，連續以該信用卡簽帳刷卡消費五次，購買
    如附表所示之財物，經上開新光三越百貨公司店員分別交付一式二聯之簽帳單（
    第一聯持卡人存根聯、第二聯商店存根聯）後，甲○○連續在五張信用卡簽帳單
    上，偽簽「Li」署押五枚，而複寫偽造上述署押於該簽帳單第二聯上，偽造作成
    附表編號一至五所示不實之信用卡簽帳單私文書，再連續持該偽造之信用卡簽帳
    單行使，主張該內容，並使上揭商店之店員陷於錯誤，誤以為甲○○係該信用卡
    之領用人，而分別交付財物予甲○○，總計詐得如附表所示新台幣二萬七千五百
    八十六元之化妝品、毛線衣，足以生損害於乙○○、新光三越百貨公司、花旗銀
    行，嗣於八十九年一月九日二十時二十分許，為新光三越百貨公司人員發覺後，
    報警查獲。並扣得偽造之信用卡一張，偽造之簽帳單持卡人存根聯五紙。
二、案經臺南市警察局第二分局報告臺灣臺南地方法院檢察署檢察官偵查起訴。
    理  由
一、右揭事實，業據被告甲○○迭於檢察官偵查及本院審理時坦承不諱，核與被害人
    乙○○於偵查中指訴及新光三越百貨公司安全管理室職員丙○○於警訊中指述被
    告甲○○持偽卡消費時報警查獲等情相符，並有贓物認領保管單一紙、被告甲○
    ○留存之簽帳單持卡人存根聯五紙附卷及該偽造之信用卡一張扣案可資佐證，被
    告自白核與事實相符，本件事證明確，被告犯行洵堪認定，應依法論科。
二、按在信用卡背面簽名欄簽名，自形式上觀察即足以表示簽名者於信用卡有效期限
    內有權使用該信用卡之辨識及為消費時比對筆跡以確定是否為本人之用，亦即持
    有該信用卡即可在約定之商店消費，係私文書之一種，被告與不詳姓名之成年男
    子共同偽造信用卡後，復於該信用卡上偽簽「Li」之署押，偽造信用卡私文書，
    仍持該信用卡消費，係犯刑法第二百十六條、第二百十條之行使偽造私文書，足
    以生損害於他人罪。公訴人認該偽造之信用卡為刑法第二百十二條之特種文書，
    顯有誤會，附此敘明。次按持信用卡刷卡購物，持卡人在簽帳單上簽名時，即表
    示該簽帳單係以持卡人之名義所製作之文書，雖一般情形率皆先由特約商店在簽
    帳單上列印商店名稱、刷卡日期及金額等記載事項，惟此僅為便利持卡人製作簽
    帳單之權宜作法，是以被告於刷卡購物時，雖僅偽簽「Li」之署押，然該簽帳單
    本身仍為被告所製作之私文書，且各足以生損害於「Li」。故核被告偽造「Li」
    之署押於信用卡簽帳單上，偽造作成如附表所示不實之信用卡簽帳單後，持交各
    該商店消費如附表所示之金額，致附表所示之新光三越百貨公司店員陷於錯誤交
    付財物予被告，均足以生損害於乙○○、新光三越百貨公司、花旗銀行之權益，
    核其所為，係犯刑法第二百十六條、第二百十條之行使偽造私文書罪、第三百三
    十九條第一項之詐欺取財罪。被告與不詳姓名之成年男子間，就上揭偽造信用卡
    之犯行，有犯意聯絡及行為分擔，皆為共同正犯。至被告偽造「Li」之署押均為
    其偽造信用卡、簽帳單之部分行為，皆不另論罪，又偽造信用卡、簽帳單之私文
    書後，復持以行使，偽造之低度行為為行使之高度行為所吸收，亦不另論罪。被
    告先後五次行使偽造信用卡私文書、五次行使偽造簽帳單私文書、五次詐欺取財
    行為，均各時間緊接、所犯罪名亦各均相同，顯俱各出於概括犯意反覆為之，均
    各為連續犯，爰依刑法第五十六條之規定，各論以一罪，並均各加重其刑。被告
    所犯上開連續行使偽造信用卡私文書罪、連續行使偽造簽帳單私文書罪、連續詐
    欺取財罪間，有方法結果之牽連關係，應依刑法第五十五條之規定，從重論以行
    使偽造信用卡私文書罪。爰審酌被告之犯罪動機、目的、手段、詐得財物價值達
    二萬七千五百八十六元、並於事發後返還上開詐得財物予新光三越百貨公司及被
    告犯罪後坦承犯行、態度良好等一切情狀，量處如主文所示之刑。又被告前未曾
    受有期徒刑以上刑之宣告，此有本院刑事被告前科紀錄調查表、高等法院被告全
    國前案紀錄表各二份在卷足憑，其因一時失慮，致罹刑章，犯後已坦承犯行，深
    具悔意，經此偵、審教訓，當知所警惕，信無再犯之虞，本院認前開所宣告之刑
    以暫不執行為適當，爰併宣告緩刑三年，以啟自新。
三、上開扣案偽造之大眾商業銀行信用卡（卡號為000000000000000
    0號）一張，係被告所有，供犯行使偽造私文書罪所用之物，此經被告供承在卷
    ，爰依刑法第三十八條第一項第二款規定沒收之，上開信用卡既已沒收，其上偽
    簽之「Li」署押一枚自無庸重複諭知沒收。另扣案之前開附表一至五所示「簽單
    種類」欄中持卡人存根聯五紙，屬被告所有並為其前開行使偽造私文書犯行所得
    之物，爰依刑法第三十八條第一項第三款規定沒收之。前開持卡人存根聯、商店
    存根聯上偽造之「Li」署押共十枚，應依刑法第二百十九條規定沒收之，惟上開
    各持卡人存根聯既已沒收，其上偽造之「Li」署押五枚自無庸重複諭知沒收。至
    各該簽帳單之商店存根聯已分別交付特約商店，非屬被告所有，自不得宣告沒收
    。
據上論斷，應依刑事訴訟法第二百九十九條第一項前段、刑法第五十六條、第二十八
條、第二百十六條、第二百十條、第三百三十九條第一項、第五十五條、第七十四條
、第三十八條第一項第二款、第三款、第二百十九條、罰金罰鍰提高標準條例第一條
前段，判決如主文。
本案經檢察官李宗榮到庭執行職務。
中    華    民    國      八十九      年      七      月      十八      日
          臺灣臺南地方法院刑事第二庭
                                      審判長法  官  林  勇  奮
                                            法  官  李  東  穎
                                            法  官  鄭  燕  璘
右正本證明與原本無異。
如不服本判決，應於判決送達後十日內，向本院提出上訴狀。
                                            書記官  田  富  蓉
中    華    民    國      八十九      年      七      月      十八      日
附錄本案論罪科刑法條全文：
刑法第二百十六條：
行使第二百十條至第二百十五條之文書者，依偽造、變造文書或登載不實事項或使登
載不實事項之規定處斷。
刑法第二百十條：
偽造、變造私文書，足以生損害於公眾或他人者，處五年以下有期徒刑。
刑法第三百三十九條第一項：
意圖為自己或第三人不法之所有，以詐術使人將本人或第三人之物交付者，處五年以
下有期徒刑、拘役或科或併科一千元以下罰金。
附表：
┌──┬────┬─────────┬────┬────┬───────┐
│編號│消費日期│消費地點          │購買商品│消費金額│   簽單種類   │
├──┼────┼─────────┼────┼────┼───────┤
│ 一 │89.1.9  │臺南市○○路一六二│化妝品  │3960元  │持卡人存根    │
│    │18:25   │號新光三越百貨公司│十九個  │        │商店存根      │
├──┼────┤                  │毛線衣  ├────┼───────┤
│ 二 │89.1.9  │                  │五件    │7100元  │持卡人存根    │
│    │18:49   │                  │        │        │商店存根      │
├──┼────┤                  │        ├────┼───────┤
│ 三 │89.1.9  │                │        │1280元  │持卡人存根    │
│    │19:08   │                  │        │        │商店存根      │
├──┼────┤                  │        ├────┼───────┤
│ 四 │89.1.9  │                  │        │5900元  │持卡人存根    │
│    │19:13   │                  │        │        │商店存根      │
├──┼────┤                  │        ├────┼───────┤
│ 五 │89.1.9  │                  │        │9346元  │持卡人存根    │
│    │20:20   │                  │        │        │商店存根      │
├──┴────┴─────────┴────┴────┴───────┤
│消費總計：二萬七千五百八十六元                                        │
└───────────────────────────────────┘


司法院資訊處製作；財團法人民間司法改革基金會備份。
